【裁判字號】    90,婚,101
【裁判日期】    900309
【裁判案由】    離婚
【裁判全文】
臺灣臺中地方法院民事判決      九十年婚字第一○一號
    原      告  甲○○
    訴訟代理人  何志揚  律師
    被      告  乙○○        .
右當事人間離婚事件，本院判決如左：
    主      文
准原告與被告離婚。
訴訟費用由被告負擔。
    事      實
甲、原告方面：
一、聲明：如主文所示。
二、陳述：
（一）緣原告與被告於民國八十八年八月九日結婚，惟被告婚後竟性情大變，未思原
      告持家之辛苦，經常毆打威脅原告，甚至恐嚇原告將對原告家人不利。竟於八
      十九年九月十日上午三時五分，在兩造位於「台中縣大里市○○路山腳巷十一
      號」家中，不明究理動手毆打原告，造成原告右眼臉瘀血二×二公分、左口上
      唇粘膜（內側）挫傷一×二公分等傷害，原告並乘隙逃回娘家，詎被告竟尾隨
      原告追至原告娘家，當場辱罵並要求原告母親將原告交出，以致原告心生恐懼
      ，原告父親又不在家，於是始以電話向堂弟呂安仁求救，並由其陪同前往大安
      醫院驗傷，被告因此書立保證書，保證以後若再繼續毆打威脅原告，願離婚二
      話不說，以求原告諒解，原告原本以為被告會因此痛改前非，詎料被告仍然不
      改暴力相向之本色，竟又因不同意原告報考保母之事，明知原告已懷有三個多
      月之身孕，於九十年一月十四日下午六時三十分，同樣在兩造位於「台中縣大
      里市○○路山腳巷十一號」家中，出手毆打原告，造成原告左頸部皮下出血五
      ×五公分傷害，原告不得已始又逃回原告娘家，由原告之母呂何彩雪陪同到醫
      院驗傷，被告於傷害原告後，不僅不加以慰問，反而屢次以電話恐嚇原告，並
      要求原告將小孩拿掉，實令原告心寒不已，不得已始提出本件離婚之訴訟。
（二）被告屢次動手毆打原告成習，以及多次恐嚇威脅原告，甚至於傷害原告後還要
      求原告拿掉小孩，顯然已構成不堪同居之虐待，及構成難以維持兩造婚姻之重
      大事由，為此特具狀提起本件訴訟。
三、證據：提出身分證、保證書、錄音帶及譯文各一份、驗傷診斷書二張（均為影本
          ）、戶籍謄本二件為證，並聲請訊問證人呂何彩雪、黃美雲、呂安仁。
乙、被告方面：
一、聲明：駁回原告之訴。
二、陳述：原告所提的錄音帶中被告所講的是一時氣話，被告不是故意打原告，是原
          告要走，被告去拉原告，不小心才弄傷原告。保證書是被告寫的，但內容
          是原告叫被告寫的，因為被告相信這樣寫，原告就會回來。被告有去原告
          家，但是被原告母親罵，希望原告能給被告機會，不同意離婚。
    理      由
一、原告主張其與被告係於八十八年八月九日結婚，被告於八十九年九月十日上午三
    時五分，在台中縣大里市○○路山腳巷十一號家中，不明究理動手毆打原告，造
    成原告右眼臉瘀血二×二公分、左口上唇粘膜（內側）挫傷一×二公分等傷害，
    原告乘隙逃回娘家，詎被告竟尾隨原告追至原告娘家，當場辱罵並要求原告母親
    將原告交出。被告因此書立保證書，保證以後若再繼續毆打威脅原告，願離婚二
    話不說，以求原告諒解，原告原本以為被告會因此痛改前非，詎料被告竟又因不
    同意原告報考保母之事，明知原告已懷有三個多月之身孕，於九十年一月十四日
    下午六時三十分，同樣在家中，出手毆打原告，造成原告左頸部皮下出血五×五
    公分傷害，原告不得已始又逃回娘家，被告於傷害原告後，不僅不加以慰問，反
    而要求原告將小孩拿掉等情，業據原告提出身分證、戶籍謄本、保證書、錄音帶
    及譯文、驗傷診斷書為證。被告雖辯稱：原告所提的錄音帶中被告所講的是一時
    氣話，被告不是故意打原告，是原告要走，被告去拉原告，不小心才弄傷原告。
    保證書是被告寫的，但內容是原告叫被告寫的，因為被告相信這樣寫，原告就會
    回來云云。惟查，證人即原告母親呂何彩雪證稱：「八十九年九月十日原告回娘
    家，我看見他右眼及嘴唇受傷，後來被告來要原告回去，說打過就打過了，不然
    要怎麼辦。第二次原告被打回娘家，被告兩個星期後才打電話來說要送兩個字給
    原告，但孩子要先處理掉」等語，是以，被告如非故意傷害原告，何須自承「打
    過就打過了」﹖且被告若未毆打原告，亦不須書立保證書，保證不再毆打原告，
    又縱係被告寫保證書是應原告要求而寫，被告並無書立與事實不符之保證書之理
    ，再觀之原告之傷勢一次為右眼臉瘀血二×二公分、左口上唇粘膜（內側）挫傷
    一×二公分、另一次為左頸部皮下出血五×五公分，應非僅係被告拉扯，不小心
    所致，另被告告知原告「如果要離婚，我答應你，不過孩子要先處理掉」等語，
    如係一時氣話，理應嗣後再與原告溝通協談，因此，被告所辯，非為可採，原告
    主張前揭情事，堪信為真正。
二、按夫妻之一方受他方不堪同居之虐待者，他方得請求離婚，民法第一千零五十二
    條第一項第三款定有明文。又按婚姻以夫妻之共同生活為目的，夫妻應以誠摯相
    愛為基礎，相互尊重、忍讓與諒解，共同建立和諧美滿幸福之家庭，倘其一方予
    他方以身體上或精神上不可忍受之痛苦，致無法繼續保持共同生活之美滿、安全
    及幸福，而生婚姻之破綻，即屬不堪同居之虐待。再者，是否為夫妻間不堪同居
    之虐待，自兩性平等之地位，維持人性之尊嚴，並斟酌當事人之地位、教育程度
    及其他情事而定。本件被告毆打原告，於書立保證書後，又於原告懷孕期間再傷
    害原告，復稱同意離婚，而要原告處理掉小孩等情，已如前述，自對原告傷害甚
    鉅，致原告無法繼續與被告保持共同生活之美滿、安全及幸福，足認被告給予原
    告身體上及精神上不可忍受之痛苦，已達不堪同居虐待之程度。從而，原告依民
    法第一千零五十二條第一項第三款，請求離婚，於法即無不合，應予准許。原告
    前項主張既有理由，其併依民法第一千零五十二條第二項規定，請求判決離婚，
    即不予以審酌，附此敘明。
三、據上論結，本件原告之訴為有理由，依民事訴訟法第七十八條，判決如主文。
中      華      民      國    九十      年      三      月      九      日
                                    臺灣臺中地方法院家事法庭
~B法      官  林清吟
右為正本係照原本作成
如對本判決上訴須於本判決送達後二十日內向本院提出上訴狀
中      華      民      國    九十      年      三      月      九      日
~B法院書記官


司法院資訊處製作；財團法人民間司法改革基金會備份。
